臺灣橋頭地方法院民事裁定
107年度消債更字第203號
聲請人即債  王愛蓮  
務人                  
代理人(法   李承書律師
扶律師)             
第  三  人  三商美邦人壽保險股份有限公司
0000000000000000

相對人即債  台新國際商業銀行股份有限公司
權人                
法定代理人  尚瑞強  
相對人即債  凱基商業銀行股份有限公司
權人                
0000000000000000

法定代理人  魏寶生  
0000000000000000

相對人即債  中國信託商業銀行股份有限公司
權人                
0000000000000000

法定代理人  童兆勤  
0000000000000000

相對人即債  聯邦商業銀行股份有限公司
權人                
0000000000000000

法定代理人  李憲章  
0000000000000000

相對人即債  玉山商業銀行股份有限公司
權人                
0000000000000000

法定代理人  曾國烈  
0000000000000000

相對人即債  日盛國際商業銀行股份有限公司
權人                
法定代理人  黃錦瑭  
相對人即債  台北富邦商業銀行股份有限公司
權人                
法定代理人  程耀輝  
相對人即債  星展(台灣)商業銀行股份有限公司(原澳盛)
權人                
0000000000000000

法定代理人  王開源  
0000000000000000

相對人即債  板信商業銀行股份有限公司
權人                
法定代理人  劉炳輝  
相對人即債  滙誠第一資產管理股份有限公司
權人                
0000000000000000

法定代理人  王裕南  
相對人即債  滙誠第二資產管理股份有限公司
權人                
0000000000000000

法定代理人  鄧翼正  
相對人即債  萬榮行銷股份有限公司
權人                
法定代理人  許勝發  
相對人即債  金陽信資產管理股份有限公司
權人                
法定代理人  林志亮  
相對人即債  良京實業股份有限公司
權人                
0000000000000000

法定代理人  平川秀一郎
0000000000000000

相對人即債  新光行銷股份有限公司
權人                
0000000000000000

法定代理人  李明新  
相對人即債  摩根聯邦資產管理股份有限公司
權人                
0000000000000000

法定代理人  李文明  
上列當事人因消費者債務清理事件聲請■片語■(更生清算)，本
院裁定如下：
    主  文
聲請駁回。
聲請費用由聲請人負擔。
    理  由
一、按債務人不能清償債務或有不能清償之虞者，得依本條例所
    定更生或清算程序，清理其債務，消費者債務清理條例第3
    條定有明文。又聲請更生或清算不合程式或不備其他要件者
    ，法院應以裁定駁回之，但其情形可以補正者，法院應定期
    間先命補正，復為同條例第8條所明定。
二、查本件債務人向本院聲請■片語■(更生清算)，雖主張：其
    有不能清償債務情事，前已提出債權人清冊，以書面向最大
    債權金融機構請求共同協商債務清償方案，惟協商不成立，
    且其無擔保或無優先權之債務總額未逾新臺幣1,200萬元，
    復未經法院裁定開始清算程序或宣告破產云云。惟查：■列
    舉式■，有__在卷足憑，堪認債務人應無不能清償債務之情
    事，其■片語■(更生清算)之聲請既不符合消費者債務清理
    條例第3條所定要件，且上開欠缺又屬無從補正，依上說明
    ，自應駁回其聲請，爰裁定如主文。
中　　華　　民　　國　 108　　年　　4 　　月　　10　　日
              　　民事庭　　法　　　官　李姝蒓
以上正本，係照原本作成。
如不服本裁定，應於裁定送達後10日內，以書狀向本院提出抗告
，並繳納抗告費新臺幣1千元
中　　華　　民　　國　 108　　年　　4 　　月　　10　　日
  　                        書記官　郭南宏